【裁判字號】    95,訴,245
【裁判日期】    950308
【裁判案由】    毒品危害防制條例
【裁判全文】
臺灣板橋地方法院刑事判決               95年度訴字第245號
公  訴  人  臺灣板橋地方法院檢察署檢察官
被      告  甲○○
                      樓
上列被告因違反毒品危害防制條例案件，經檢察官提起公訴（94
年度毒偵字第5811號）及移送併辦（94年度毒偵字第6466號），
本院依簡式審判程序，判決如下：
    主  文
甲○○連續施用第一級毒品，處有期徒刑拾月，又連續施用第二
級毒品，處有期徒刑陸月，扣案之第二級毒品安非他命壹包（驗
餘淨重零點柒捌公克，包裝袋為盛裝毒品之物，難以完全析離）
沒收銷燬。應執行有期徒刑壹年貳月，扣案之第二級毒品安非他
命壹包（驗餘淨重零點柒捌公克，包裝袋為盛裝毒品之物，難以
完全析離）沒收銷燬。
    事  實
一、甲○○前曾因施用毒品案件，經本院裁定送勒戒處所觀察、
    勒戒後，認無繼續施用毒品之傾向，於民國九十一年八月二
    十二日釋放出所。詎甲○○於前開觀察、勒戒執行完畢釋放
    後五年內，復基於施用第一級毒品海洛因之概括犯意，自九
    十一年九月初某日起至九十四年九月三十日晚間十時許止，
    在臺北縣板橋市○○○路巷內土地公廟旁等處所，以香菸點
    燃吸食煙霧之方式，連續施用第一級毒品海洛因多次；另基
    於施用第二級毒品安非他命之概括犯意，自九十一年九月初
    某日起，至九十四年十月一日二時許止，在臺北縣板橋市○
    ○○路巷內土地公廟旁等處所，以將第二級毒品安非他命置
    入吸食器內燒烤生煙之方式，連續施用第二級毒品安非他命
    多次。嗣為警於九十四年九月十一日在臺北縣板橋市○○○
    路巷內查獲，再於同年十月一日十八時二十分許，在臺北縣
    板橋市○○○路九十六號前盤查查獲，並扣得其所有，供己
    施用之安非他命一包（淨重○‧八公克，驗餘淨重○‧七八
    公克），均經採集其尿液送驗後查知上情。
二、案經臺北縣政府警察局海山分局報告臺灣板橋地方法院檢察
    署檢察官偵查起訴。本院於準備程序進行中，甲○○就被訴
    事實為有罪之陳述，經告知簡式審判程序之旨，並聽取各當
    事人之意見後，裁定進行簡式審判程序。
    理?由
一、上揭犯罪事實，業經被告甲○○於本院審理中坦承不諱，且
    其於九十四年九月十一日、同年十月一日經警查獲時所採集
    之尿液經送檢驗後，確均呈鴉片、安非他命類陽性反應，此
    有臺灣檢驗科技股份有限公司濫用藥物尿液檢驗報告書二紙
    在卷可稽。又扣案之毒品一包，經鑑驗後呈甲基安非他命陽
    性反應（淨重○‧八公克，驗餘淨重○‧七八公克），有臺
    灣檢驗科技股份有限公司濫用藥物檢驗報告書一紙可按，足
    認被告前揭施用第一級、第二級毒品之自白與事實相符，堪
    予採信。另被告經本院裁定送勒戒處所觀察、勒戒後，認無
    繼續施用毒品之傾向，於九十一年八月二十二日釋放出所，
    有臺灣高等法院被告前案紀錄表在卷可參。是被告經觀察、
    勒戒執行完畢釋放後，五年內再犯施用毒品罪之事證明確，
    其犯行已堪認定，自應依法論科。
二、核被告所為，係犯毒品危害防制條例第十條第一項、第二項
    之施用第一級毒品海洛因罪及第二級毒品安非他命罪。其多
    次分別施用第一級毒品海洛因、第二級毒品安非他命犯行，
    均時間緊接，所犯之罪名相同，顯係基於概括犯意反覆連續
    為之，均應依連續犯之規定論以一罪，並加重其刑。其於施
    用前後持有第一級毒品海洛因及持有第二級毒品安非他命之
    低度行為，應分別為施用之高度行為所吸收，均不另論罪。
    又被告所犯前開施用第一級毒品及施用第二級毒品二罪間，
    犯意各別，行為互殊，應予分論併罰。移送併辦部分及被告
    自九十一年九月初某日起至九十四年九月三十日間連續施用
    第一級毒品海洛因、自九十四年九月三十日二十二時許起至
    同年十月一日二時間連續施用第二級毒品安非他命犯行部分
    ，雖未據起訴，然與本件經起訴且論罪科刑部分，分別有連
    續犯之裁判上一罪關係，本院自應併予審論。爰分別審酌被
    告前已因施用毒品案件經送觀察、勒戒，仍不能戒除毒癮，
    經警查獲後仍不知警惕，反持續施用，於偵查中猶避重就輕
    ，否認部分犯行，顯示仍圖規避刑責、心存僥倖，並無確實
    戒毒之決心，自應施以相當之刑罰，以期收教化之功能，兼
    衡其犯後於本院審理時自知事證明確，未為無謂辯解而坦承
    犯行，且其施用毒品犯行所生危害，主要以自戕身心健康為
    主，對於他人生命、身體、財產等法益，尚未查得重大直接
    危害等一切情狀，分別量處如主文所示之刑，並定其應執行
    刑，以示懲儆。
三、扣案之扣案之毒品一包，經鑑驗後呈甲基安非他命陽性反應
    （淨重○‧八公克，驗餘淨重○‧七八公克，包裝袋為盛裝
    毒品之物，難以完全析離），有臺灣檢驗科技股份有限公司
    濫用藥物檢驗報告書一紙可按，為查獲之毒品，被告自承上
    開毒品為其所有並供己施用，應依毒品危害防制條例第十八
    條第一項規定諭知沒收銷燬。
四、至起訴書固認為被告係自九十一年八月二十二日起連續施用
    第二級毒品安非他命，然遍查全卷，似無此項認定之依據，
    到庭實施公訴檢察官未就起訴書此部分予以補充舉證，復就
    被告之供述表示無意見，爰依被告之供述，認定被告係自九
    十一年九月初某日起施用第二級毒品安非他命，是起訴書所
    指被告此部分犯行應無從證明，本應為無罪之諭知，惟起訴
    書認為此部分施用第二級毒品犯行與前經起訴並論罪科刑部
    分有連續犯之裁判上一罪關係，爰不另為無罪之諭知，附此
    敘明。
據上論斷，應依刑事訴訟法第273 條之1 第1 項、第299 條第1
項前段，毒品危害防制條例第35條第1 項、第10條第1 項、第2
項、第18條第1 項，刑法第11條前段、第56條、第51條第5 款，
判決如主文。
本案經檢察官靳開聖到庭執行職務。
中    華    民    國    95    年    3     月    8     日
                  刑事第六庭??法  官  王偉光
以上正本證明與原本無異
如不服本判決應於送達後10日內向本院提出上訴狀
                                書記官  陳怡君
中    華    民    國    95    年    3     月    9     日
附錄本案論罪科刑法條全文：
毒品危害防制條例第十條：
施用第一級毒品者，處六月以上五年以下有期徒刑。
施用第二級毒品者，處三年以下有期徒刑。


司法院資訊處製作；財團法人民間司法改革基金會備份。
